臺灣高雄地方法院民事判決　　　　　　100年度簡上字第274號
上　訴　人　馮玉芳
被　上訴人　楊正昌
　　　　　　楊正影
兼　共　同　郭怡岑
訴訟代理人
上列當事人間請求損害賠償事件，上訴人對於民國100 年5 月3
日本院100 年度雄簡字第557 號簡易程序第一審判決提起上訴，
經本院於民國100 年8 月31日言詞辯論終結，判決如下：
    主      文
上訴駁回。
第二審訴訟費用由上訴人負擔。
    事實及理由
一、上訴人起訴主張：訴外人即被上訴人之被繼承人楊各富於民
    國99年2 月21日與伊訂立承攬契約，修繕伊位於高雄市○○
    區○○路70巷12之23號3 樓之房屋，約定工程款新臺幣（下
    同）37,000元，工作項目包括：定作爐灶1 只，並鋪設大理
    石、修繕地下排水、洗手檯、白鐵櫃、電燈、瓦斯檯、電熱
    爐及更換木頭門，另修繕馬桶費用7,000 元等，伊已陸續支
    付部分工程款予楊各富，惟前開工程楊各富先後修繕4 次仍
    未如期完工，且楊各富向伊租賃房屋，尚積欠租金6,000 元
    ，並於臺灣屏東地方法院開庭時亂講話，致伊精神痛苦而得
    請求精神慰撫金35萬元，伊應得依侵權行為及債務不履行之
    法律關係向楊各富請求損害賠償，並僅請求上開金額中之35
    萬元，然楊各富已於99年10月8 日死亡，被上訴人均為楊各
    富之繼承人，應已繼承楊各富上開債務，為此爰依繼承、債
    務不履行及侵權行為之法律關係提起本訴等語。並聲明：被
    上訴人應於繼承被繼承人楊各富遺產範圍內連帶給付上訴人
    35萬元
二、被上訴人則以：楊各富早已離家，伊等就楊各富在外作些什
    麼均不知情，伊等業於楊各富過世後拋棄繼承，應無庸負擔
    其之債務等語資為抗辯。並聲明：上訴人之訴駁回。
三、原審判決就上訴人之聲明請求為全部敗訴之判決，上訴人不
    服提起上訴，除援用原審之主張及陳述外，另補稱：被上訴
    人應證明楊各富業已死亡，且楊各富積欠伊之房租為8,000
    元，加計工程款37,000元、大理石鋪設1,000 元、馬桶7,00
    0 元及拆除費用1 萬元，合計應為63,000元等語，並聲明：
    (一)原判決廢棄。(二)被上訴人應連帶給付上訴人35萬元。被上
    訴人對上訴人之上訴則均聲明：上訴人之上訴駁回。
四、得心證之理由
    按繼承人得拋棄其繼承權；繼承之拋棄，溯及於繼承開始時
    發生效力，民法第1174條第1 項、第1175條分別定有明文。
    經查，楊各富業於99年10月8 日死亡，且被告均已於其死後
    3 個月內拋棄繼承，此有戶籍謄本、臺灣屏東地方法院99年
    12月31日屏院蕙家恆字第99繼1295號函在卷可按（見原審卷
    第13頁、第41至42頁），並經本院依職權調取臺灣屏東地方
    法院99年度繼字第1295號拋棄繼承卷宗核閱屬實，則被上訴
    人既均已拋棄繼承，自應溯及於繼承開始時即喪失其繼承人
    之地位，是其等應從未取得楊各富之遺產，亦未曾負擔其之
    遺產債務，故而縱使上訴人上開關於得向楊各富請求之各項
    主張均屬真實，被上訴人亦無庸負擔楊各富之遺產債務，是
    上訴人主張被上訴人應繼承楊各富對其之債務云云尚非可採
    。至上訴人固主張需將楊各富之遺體為DNA 鑑定，方得證明
    其業已死亡云云，惟戶籍法施行細則第13條第1 項第8 款之
    規定，死亡登記需提出證明文件正本，是衡以楊各富之家屬
    應係已提出足資證明楊各富業已死亡之證明文件正本，方得
    為死亡登記，此自足認楊各富確已死亡，況楊各富若尚未死
    亡，繼承即無從開始，被上訴人更無因繼承而負擔其債務之
    可能，是上訴人上開主張顯非可採，本院亦無必要調查此項
    證據。
五、綜上所述，被上訴人均已拋棄繼承，而無庸負擔楊各富之遺
    產債務，從而上訴人依繼承、侵權行為、債務不履行及租賃
    契約之法律關係向被上訴人請求於繼承被繼承人楊各富遺產
    範圍內連帶給付35萬元，為無理由，原審就此認事用法尚無
    違誤，自應予以維持，上訴意旨指摘原判決不當，求予廢棄
    改判為無理由，自應予駁回其上訴。
六、本件事證已臻明確，兩造其餘攻擊防禦方法及舉證，核與判
    決結果不生影響，爰不逐一論駁，併此敘明。
七、據上論結，本件上訴為無理由，依民事訴訟法第436 條之1
    第3項 、第449 條第1 項、第78條規定，判決如主文。
中    華    民    國   100    年    9     月    14    日
                  民事第三庭  審判長法  官  黃宏欽
                                    法  官  謝宗翰
                                    法  官  楊淑儀
以上正本係照原本作成。
本判決不得上訴。
中    華    民    國   100    年    9     月    14    日
                                    書記官  林秀泙